臺灣臺南地方法院柳營簡易庭民事判決
111年度營小字第474號
原      告  臺南市佳里區公所

法定代理人  朱雅宏  
訴訟代理人  戴嵩寰  
被      告  陳杏娟  

上列當事人間請求侵權行為損害賠償事件，經本院柳營簡易庭於
民國111年9月6日言詞辯論終結，判決如下：
    主  文
一、被告應給付原告新臺幣1,193元。
二、原告其餘之訴駁回。
三、訴訟費用新臺幣1,000元，由被告負擔新臺幣45元，餘由原
    告負擔。
四、本判決原告勝訴部分得假執行。
    理由要領
一、本件係依民事訴訟法第436條之18第1項製作之簡化判決書。
二、原告主張被告於民國110年3月7日晚上8時3分，在臺南市○○
    區○○路000號前，因倒車時未注意後方而撞倒原告所維護管
    理之水泥桿及路燈燈具（下稱系爭事故），原告修復水泥桿
    及路燈燈具支出新臺幣（下同）26,250元。爰請求被告給付
    原告26,250元。被告到庭抗辯：原告所設置之水泥桿已經有
    30年，當時被告駕駛自小客車之時速僅有10、20公里，撞擊
    後自小客車沒有損傷，足見水泥桿品質不佳。並聲明：原告
    之訴駁回。
三、被告於上開時、地因倒車不慎撞倒水泥桿及路燈燈具，原告
    為修復水泥桿及路燈燈具支出26,250元等情，有龍銓水電工
    程行報價單、臺南市政府警察局佳里分局111年8月22日南市
    警佳交字第1110500505號函及附件道路交通事故現場圖、道
    路交通事故調查報告表（一）、（二）、A3類道路交通事故
    調查紀錄表、現場照片可參，堪認上開事實為真，被告因過
    失侵害原告之所有權，致原告受有損害，自應負侵權行為損
    害賠償責任。
四、物被毀損時，被害人除得依民法第196條請求賠償物被毀損
    所減少之價額，得以修復費用為估定之標準，但以必要者為
    限，例如：修理材料以新品換舊品，應予折舊（最高法院77
    年度第9次民事庭會議決議(一)參照）。原告主張水泥桿及
    路燈燈具因系爭事故之發生而需支出修復費用26,250元，業
    已提出報價單為據，堪信為真實。惟對原告主張之事實，被
    告不為爭執或自認，僅免除原告之舉證責任，若原告之請求
    於法不合，法院仍應依職權予以審酌而駁回其請求，故被告
    雖就修復費用是否需計算折舊未為爭執，但因與民法第196
    條規定因毀損所減少之價額有所超過而非必要時，本院即應
    依職權予以折舊。易言之，原告固得請求被告賠償修復費用
    ，惟應以扣除按水泥桿及路燈燈具使用年限計算折舊後之費
    用為限。依行政院所頒固定資產耐用年數表及固定資產折舊
    率表，水泥桿及路燈燈具應屬「其他建築及設備」細目項下
    之「道路號誌及行車保安設備」，耐用年數為10年，依平均
    法計算其折舊結果（即以固定資產成本減除殘價後之餘額，
    按固定資產耐用年數表規定之耐用年數平均分攤，計算折舊
    額），每年折舊率為10分之1，並參酌營利事業所得稅查核
    準則第95條第6項規定，水泥桿及路燈燈具設置30年，為原
    告自承，已超過10年耐用年限，因耐用年數已滿，不再予以
    折舊，僅按平均法計算其殘值，是水泥桿及路燈燈具之修復
    費用應為2,386元【計算式：26,250元÷(10＋1)≒2,386元，元
    以下四捨五入】。從而，水泥桿及路燈燈具所受損害額應為
    2,386元。
五、損害之發生或擴大，被害人與有過失者，法院得減輕賠償金
    額或免除之，民法第217條第1項定有明文。此項規定之目的
    ，在謀求加害人與被害人間之公平，故在裁判上法院得以職
    權減輕或免除之。被告駕駛自小客車雖有上開過失，惟衡諸
    常情，一般駕駛人倒車速度不快，汽車在時速不快下與水泥
    桿發生撞擊，輕者互相留下刮痕，重者汽車車殼恐有凹陷，
    水泥桿留下刮痕，難以想像水泥桿有撞倒之情況。查被告所
    駕駛之車輛無明顯損傷及刮痕，惟水泥桿卻因此而撞倒，有
    現場照片可佐，顯與常情不符，本院認原告未善盡管理水泥
    桿及路燈燈具之責，導致損害之擴大，應負一半之責任。準
    此，原告所受損害金額雖為2,386元，依上開說明，原告得
    請求被告賠償之損害金額在1,193元(2,386元X0.5＝1,193元
    ）範圍內，應予准許。
六、訴訟費用負擔之依據：民事訴訟法第79條、第436條之19第1
    項。
中　　華　　民　　國　　111 　年　　9 　　月　　20　　日
                  臺灣臺南地方法院柳營簡易庭
                              法  官  陳協奇
以上正本係照原本作成。
如不服本判決，應於送達後20日內，向本院提出上訴狀並表明上
訴理由（依民事訴訟法第436條之24第2項之規定，對於小額程序
之第一審判決提起上訴，非以其違背法令為理由，不得為之），
如於本判決宣示後送達前提起上訴者，應於判決送達後20日內補
提上訴理由書（須附繕本）。且上訴狀內應記載表明（一）原判
決所違背之法令及其具體內容。（二）依訴訟資料可認為原判決
有違背法令之具體事實。　　　　　　　　　　　　　　　
中　　華　　民　　國　　111 　年　　9 　　月　　20　　日
　　　　　　　　　　　　　　　書記官  洪季杏